【裁判字號】    96,上更(一),493
【裁判日期】    970212
【裁判案由】    毒品危害防制條例
【裁判全文】
臺灣高等法院刑事裁定             96年度上更(一)字第493號
聲  請    人
即被告甲○○
之選任辯護人  盧國勳  律師
              陳怡文  律師
被        告  甲○○
上列聲請人因被告毒品危害防制條例等案件，聲請調查證據，本
院裁定如下：
    主    文
甲○○之選任辯護人盧國勳律師及陳怡文律師，於民國九十六年
十一月二十二有關勘驗甲○○警詢錄音帶之聲請駁回。
    理    由
一、當事人聲請調查之證據，法院認為不必要者，得以裁定駁回
    之，刑事訴訟法第一百六十三條之二定有明文；此項駁回證
    據調查聲請之裁定，依同法第四百零四條前段規定不得抗告
    ，合先敘明。
二、本件被告甲○○之選任辯護人盧國勳律師及陳怡文律師，於
    民國九十六年十一月二十二日具狀，以原審判決所引為被告
    甲○○犯罪證據之警詢筆錄並無證據能力云云為由，聲請本
    院勘驗被告甲○○九十五年四月十三日、十四日於憲兵司令
    部台北憲兵隊對被告甲○○之警詢錄音帶。
三、經查，本件原審判決所引被告甲○○九十五年四月十三、十
    四日之警詢筆錄，均係由司法警察人員依據詢問內容所為之
    文書，屬其等依職務上製作之文書，且被告甲○○於原審審
    理時，就該筆錄之內容均不否認為真正，並供稱「警詢、偵
    查均未受不正方法取供，係照自己意思講的」等語明確（原
    審卷(一)頁一五頁），選任辯護人盧國勳律師亦當庭表示「本
    案情節在憲兵隊就供述清楚，沒有任何改變」（原審卷(一)一
    九頁），且於其後原審九十五年八月二十九日、十月十六日
    、十一月二十七日準備程序中，被告甲○○及辯護人盧國勳
    律師復均未爭執其證據能力（原審卷(一)四九至五五頁），參
    諸被告甲○○之選任辯護人陳怡文律師於本院準備程序中亦
    陳稱「盧國勳律師於原審確有如上之陳述」（本院卷七三頁
    ），則該警詢筆錄難謂無證據能力。聲請人即被告甲○○之
    辯護人盧國勳律師於本院雖指稱該警詢筆錄係出於不正方法
    所致云云（本院卷五九頁背面），然查並未具體指明該警詢
    筆錄有如何不正取供之情事，應屬其個人臆測之詞至明。再
    經本院向憲兵司令部台北憲兵隊調取被告甲○○之上揭警詢
    錄音帶，於九十六年十二月十四日函文通知聲請人於一月內
    前就相關疑義具狀陳明並聲請調查上開證據之範圍、待證事
    項及其關聯性等情，亦未見聲請人陳明，本院認上開聲請調
    查之事項已臻明瞭無再調查之必要，依刑事訴訟法第一百六
    十三條之二第二項第三款之規定，應認為不必要，依刑事訴
    訟法第一百六十三條之二第七項第三款規定，應認為不必要
    ，所為聲請，自無從准許，應予駁回。
四、依刑事訴訟法第一百六十三條之二第一項，裁定如主文。
中    華    民    國    97    年    2     月    12    日
                  刑事第十八庭  審判長法  官  溫耀源
                                      法  官  周政達
                                      法  官  段景榕
以上正本證明與原本無異。
不得抗告。
                                      書記官  陳靜姿
中    華    民    國    97    年    2     月    12    日


司法院資訊處製作；財團法人民間司法改革基金會備份。
